---
title: "R para ciência de dados II: Trabalho conclusão curso"
author: "Charles Ferreira de Souza"
output: html_document
---   

   
   
#### As questões a seguir respondem ao que nos foi proposto no trabalho de conclusão do curso `R para ciência de dados II`, ministrado pela [`Curso-R`](https://curso-r.com/)   



```{r message=FALSE, warning=FALSE, include=FALSE}
library(dplyr)
library(ggplot2)
library(stringr)
```

```{r echo = FALSE, api = 300}

imdb <- basesCursoR::pegar_base("imdb_completa")
imdb_pessoas <- basesCursoR::pegar_base("imdb_pessoas")
imdb_avaliacoes <- basesCursoR::pegar_base("imdb_avaliacoes")
```

```{r echo = FALSE, api = 300, warning=FALSE}
imdb <-
  imdb %>%
    rename(ano_lancamento = ano) %>%
    mutate(
      data_lancamento_original = data_lancamento,
      data_lancamento = lubridate::ymd(data_lancamento),
      mes_lancamento = lubridate::month(data_lancamento,label = TRUE),
      dia_lancamento = lubridate::day(data_lancamento),
      dia_semana = lubridate::wday(data_lancamento,label = TRUE)
      ) %>%
    dplyr::relocate(mes_lancamento, .after = ano_lancamento) %>%
    dplyr::relocate(dia_lancamento, .after = mes_lancamento)


destaque_mes <- 
imdb %>% 
  tidyr::drop_na(mes_lancamento) %>%
  group_by(mes_lancamento) %>%
  summarise(n = n()) %>%
  arrange(desc(n)) %>%
  head(1) 

destaque_dia <- 
imdb %>% 
  tidyr::drop_na(dia_lancamento) %>%
  group_by(dia_lancamento) %>%
  summarise(n = n()) %>%
  arrange(desc(n)) %>%
  head(1) 

```

#### 1. Qual o mês do ano com o maior número de filmes? E o dia do ano?

##### Na base de dados IMDB o mês do ano com maior número de filmes é `r destaque_mes$mes_lancamento[1]` com `r destaque_mes$n[1] %>% format(big.mark = ".")` lançados, enquanto o dia com maior número de filmes é `r destaque_dia$dia_lancamento[1]` com `r destaque_dia$n[1] %>% format(big.mark = ".")`

```{r echo = FALSE, api = 300, warning=FALSE}

imdb_resumo_ano <- 
  imdb %>% 
   mutate(
      cor = case_when(
                      mes_lancamento %>% as.numeric() %in% destaque_mes[1,] ~ "goldenrod1",
                      TRUE ~ "gray70"
    )) %>%
  tidyr::drop_na(mes_lancamento) %>%
  group_by(mes_lancamento,cor) %>%
  summarise(n = n(),.groups = "keep")

imdb_resumo_dia <- 
  imdb %>% 
    mutate(
      cor = case_when(
                      dia_lancamento %>% as.numeric() %in% destaque_dia ~ "goldenrod1",
                      TRUE ~ "gray70"
    )) %>%
  tidyr::drop_na(dia_lancamento) %>%
  group_by(dia_lancamento,cor) %>%
  summarise(n = n(),.groups = "keep") 

```


```{r echo = FALSE, api = 300, warning=FALSE}

imdb_resumo_ano %>%
  ggplot(aes(x = mes_lancamento, y = n, fill = cor )) +
  geom_col(show.legend = FALSE) +
  geom_text( 
      x = destaque_mes$mes_lancamento, 
      y = destaque_mes$n, 
      label = destaque_mes$n %>% format(big.mark = "."),
      #alpha = 0,
      hjust = .5, 
      vjust = 1.5,
      colour = "grey25",
      size = 4, 
      fontface = "bold"
  ) +
  labs(
    x = "Mês do ano de lançamento",
    y = "Quantidade de filmes",
    title = "NÚMERO DE FILMES POR MÊS DO ANO DE LANÇAMENTO"
 ) +
  scale_fill_identity(guide = "none") +
  theme_void() +
  theme(
    text = element_text(size = 14),
    axis.text.x = element_text(size = 14, hjust = 0.5),
    plot.margin = margin(rep(15, 4))
  )


imdb_resumo_dia %>%
  ggplot(aes(x = dia_lancamento, y = n, fill = cor )) +
  geom_col(show.legend = FALSE)+
  geom_text( 
      x = destaque_dia$dia_lancamento, 
      y = destaque_dia$n, 
      label = destaque_dia$n %>% format(big.mark = "."),
      #alpha = 0,
      hjust = .5, 
      vjust = 1.5,
      colour = "grey25",
      size = 4, 
      fontface = "bold"
  ) +
  labs(
    x = "Dia do ano de lançamento",
    y = "Quantidade de filmes",
    title = "NÚMERO DE FILMES POR DIA DO ANO DE LANÇAMENTO"
 ) +
  scale_x_continuous(breaks = seq(1,31))+
#  scale_x_continuous((breaks = dia_lancamento)+
  scale_fill_identity(guide = "none") +
  theme_void() +
  theme(
    text = element_text(size = 14),
    axis.text.x = element_text(size = 10, hjust = 0.5),
    plot.margin = margin(rep(15, 4)),
    axis.title.x = element_text(size = 10)
  )
  

```

```{r echo = FALSE, api = 300, warning=FALSE}
imdb_resumo_pais <- 
imdb %>%
  tidyr::separate_rows(pais, sep=",") %>%
  mutate(genero = str_trim(pais)) %>%
  group_by(pais) %>%
  summarise(n = n()) %>%
  arrange(desc(n)) %>%
  slice(1:5) %>% 
  mutate(pais = forcats::fct_rev(forcats::fct_inorder(pais)))
```
   
   
#### 2. Qual o top 5 países com mais filmes na base?

##### Os paises com mais filmes na base são: `r knitr::combine_words(imdb_resumo_pais$pais, sep = ",", and = " e ", oxford_comma = FALSE)`. É importante mencionar que existem produções filmadas em mais de um país.

```{r echo = FALSE, api = 300, warning=FALSE}

imdb_resumo_pais %>%
  ggplot(aes(x = n, y = pais)) +
  geom_col(fill = "gray70")+
  geom_text(
    aes(label = n  %>% format(big.mark = "."), hjust = 1.1), 
    size = 4, fontface = "bold"
  ) +
  scale_fill_identity(guide = "none") +
  theme_void() +
  theme(
    axis.text.y = element_text(size = 14, hjust = 1),
    plot.margin = margin(rep(15, 4))
  ) +
  labs(
    title = "TOP 5 paises com mais filmes",
    subtitle = ""
    ) 


```



```{r echo = FALSE, api = 300, warning=FALSE}

imdb <- 
imdb %>%
    mutate(
      moeda_orcamento = str_split(orcamento, pattern = "[[:space:]]", simplify = TRUE)[,1],
      moeda_receita = str_split(receita, pattern = "[[:space:]]", simplify = TRUE)[,1]
      )


moedas_orcamento <- 
  imdb %>%
    select(moeda_orcamento) %>%  
    tidyr::drop_na(moeda_orcamento) %>%
    unique() 

moedas_receita <- 
  imdb %>%
    select(moeda_receita) %>%  
    tidyr::drop_na(moeda_receita) %>%
    unique()
      

```
   
   
#### 3. Liste todas as moedas que aparecem nas colunas `orcamento` e `receita` da base `imdb_completa`.

##### As moedas que aparecem em "orcamento" são: `r knitr::combine_words(moedas_orcamento$moeda_orcamento, sep = ",", and = " e ", oxford_comma = FALSE)`. 

##### Em "receita" as moedas que aparecem são `r knitr::combine_words(moedas_receita$moeda_receita, sep = ",", and = " e ", oxford_comma = FALSE)`




```{r echo = FALSE, api = 300, warning=FALSE}


imdb <- 
  imdb %>%
  mutate(
      receita = stringr::str_extract(receita, "[0-9]+") %>% as.numeric(),
      orcamento = stringr::str_extract(orcamento, "[0-9]+") %>% as.numeric(),
      lucro = receita - orcamento
  )


imdb_longo <- imdb %>%
          tidyr::separate_rows(genero, sep=",") %>%
          mutate(genero = str_trim(genero))


imdb_resumo_lucro <- 
imdb_longo %>%
  filter(moeda_orcamento == "$" | moeda_receita == "$") %>%
  group_by(genero) %>%
  summarise(lucro = sum(lucro,na.rm = TRUE)) %>%
  arrange(desc(lucro))

imdb_resumo_nota <-
imdb_longo %>%
  filter(moeda_orcamento == "$" | moeda_receita == "$") %>%
  group_by(genero) %>%
  summarise(nota_imdb_medio = mean(nota_imdb,na.rm = TRUE)) %>%
  arrange(desc(nota_imdb_medio))


```
   
   
#### 4. Considerando apenas orçamentos e receitas em dólar ($), qual o gênero com maior lucro? E com maior nota média?

##### O gênero com maior lucro é `r imdb_resumo_lucro$genero[1]` e o com maior nota média é `r imdb_resumo_nota$genero[1]`. Nas tabelas abaixo são apresentados os cinco principais resultados para lucro e IMDB médio.

`r imdb_resumo_lucro %>% slice(1:5) %>% knitr::kable(col.names = c("Gênero", "Lucro"), digits = 1, caption = "Tabela 1: Top 5 gêneros por lucro", format.args = list(big.mark = ".",decimal.mark = ",", scientific = FALSE))`

`r imdb_resumo_nota %>% slice(1:5) %>% knitr::kable(col.names = c("Gênero", "Nota média IMDB"), digits = 1, caption = "Tabela 2: Top 5 gêneros por nota média IMDB", format.args = list(big.mark = ".",decimal.mark = ",", scientific = FALSE))`




```{r echo = FALSE, api = 300, warning=FALSE}

id_filme_favorito <- "tt0405159" #"Million Dollar Baby", 2004


filme_favorito <- 
  imdb %>%
  filter(id_filme == id_filme_favorito) %>%
  select(
    id_filme,titulo_original,ano_lancamento,direcao,data_lancamento,dia_semana
    ) %>%
  mutate(
    minha_idade_no_lancamento = (data_lancamento - lubridate::ymd("1986-01-06")) / 365.25,
    minha_idade_no_lancamento = minha_idade_no_lancamento %>% as.numeric() %>% trunc()
   ) 

filme_favorito <- 
  filme_favorito %>%
  mutate(
    num_filmes_lancados_mesmo_dia = 
        imdb %>% 
          filter(
            data_lancamento == filme_favorito$data_lancamento &
            id_filme != filme_favorito$id_filme
            ) %>% 
          nrow()
  ) 


imdb_resumo <- 
imdb %>%
  filter(direcao == filme_favorito$direcao) %>%
  tidyr::separate_rows(direcao, sep=",") %>%
  mutate(
    genero = str_trim(direcao),
    lucro_valores_dolar = ifelse(moeda_receita == "$",lucro, NA)
    ) %>%
  group_by(direcao) %>%
  summarise(
    diretor_num_filmes = n(),
    diretor_lucro_medio_filmes = mean(lucro, na.rm = TRUE)
  ) 


imdb_ranking_nota_media <-
 imdb_avaliacoes %>% 
   mutate(ranking_media_imdb = dplyr::dense_rank(desc(nota_media))) %>%
   arrange(ranking_media_imdb)


imdb_ranking_lucro_dolar <-
 imdb %>% 
   filter(moeda_receita == "$") %>%
   tidyr::drop_na(lucro) %>%
   mutate(ranking_lucro_dolar = dplyr::dense_rank(desc(lucro))) %>%
   arrange(ranking_lucro_dolar)

 
filme_favorito_resumo <-
  filme_favorito %>%
    left_join(imdb_resumo, by = c("direcao" = "direcao")) %>%
    left_join(
      imdb_ranking_nota_media %>% 
        select(id_filme, ranking_media_imdb), 
          by = c("id_filme" = "id_filme")) %>%
    left_join(
      imdb_ranking_lucro_dolar %>% 
        select(id_filme, ranking_lucro_dolar), 
          by = c("id_filme" = "id_filme")) %>%
    left_join(
      imdb_pessoas %>% select(nome, data_nascimento,data_falecimento,local_nascimento), 
      by = c("direcao" = "nome")) %>%
    rename(
      diretor_data_nascimento = data_nascimento,
      diretor_data_falecimento = data_falecimento,
      diretor_local_nascimento = local_nascimento
    ) %>%
    mutate(
      diretor_data_nascimento = lubridate::ymd(diretor_data_nascimento),
      diretor_data_falecimento = lubridate::ydm(diretor_data_falecimento),
      diretor_idade_anos = ifelse(
        is.na(diretor_data_falecimento),
        (lubridate::today() - diretor_data_nascimento) / 365.25,
        (diretor_data_falecimento - diretor_data_nascimento) / 365.25
        ),
      diretor_idade_anos_completos = trunc(diretor_idade_anos)
    ) 

```
   
   
#### 5. Dentre os filmes na base `imdb_completa`, escolha o seu favorito. Então faça os itens a seguir:

##### Meu filme favorito é `r filme_favorito$titulo_original` de `r filme_favorito$ano_lancamento`.

   
   
#### a) Quem dirigiu o filme? Faça uma ficha dessa pessoa: idade (hoje em dia ou data de falecimento), onde nasceu, quantos filmes já dirigiu, qual o lucro médio dos filmes que dirigiu (considerando apenas valores em dólar) e outras informações que achar interessante (base `imdb_pessoas`).

##### A direção do filme é de `r filme_favorito$direcao`. Um resumo com as principais informações sobre este diretor estão na tabela abaixo:

`r filme_favorito_resumo %>% select(direcao,diretor_idade_anos_completos,diretor_local_nascimento,diretor_num_filmes,diretor_lucro_medio_filmes) %>% knitr::kable(align = "lllll",col.names = c("Diretor", "Idade","Local nascimento","Número de filmes","Lucro médio dos filmes"), digits = 1, format.args = list(big.mark = ".",decimal.mark = ",", scientific = FALSE))`

   
   
#### b) Qual a posição desse filme no ranking  de notas do IMDB? E no ranking de lucro (considerando apenas valores em dólar)?

##### A posição do filme do ranking de notas do IMDB é `r filme_favorito_resumo$ranking_media_imdb` e no ranking de lucro é `r filme_favorito_resumo$ranking_lucro_dolar`

   
   
#### c) Em que dia esse filme foi lançado? E dia da semana? Algum outro filme foi lançado no mesmo dia? Quantos anos você tinha nesse dia?

##### O filme foi lançado no dia `r filme_favorito_resumo$data_lancamento[1] %>% format("%d/%m/%Y")`, uma `r filme_favorito_resumo$dia_semana`(Nesta data eu estava com `r filme_favorito_resumo$minha_idade_no_lancamento` anos de idade). Neste mesmo dia foram lançados outros `r filme_favorito_resumo$num_filmes_lancados_mesmo_dia` filmes.

   
   
#### d) Faça um gráfico representando a distribuição da nota atribuída a esse filme por idade (base `imdb_avaliacoes`).

```{r echo = FALSE, api = 300, warning=FALSE}

imdb_avaliacoes %>%
  filter(id_filme == id_filme_favorito) %>%
  select(
    id_filme,
    starts_with("nota_media_idade")
  )  %>% 
  tidyr::pivot_longer(
    cols = starts_with("nota_media_idade"),
    names_to = "faixa_etaria",
    values_to = "nota_media"
  ) %>%
  mutate(
    nota_media = as.numeric(nota_media),
    faixa_etaria = stringr::str_replace(faixa_etaria,"nota_media_idade_","")
    #faixa_etaria = forcats::fct_rev(forcats::fct_inorder(faixa_etaria))
    ) %>%
  ggplot(aes(x = nota_media, y = faixa_etaria)) +
  geom_col(fill = "gray70")+
  geom_text(
    aes(label = sprintf("%0.1f",nota_media), hjust = 1.5), 
    size = 4, fontface = "bold" 
  ) +
  scale_fill_identity(guide = "none") +
  theme_void() +
  theme(
    axis.text.y = element_text(size = 12, hjust = 1.5),
    plot.margin = margin(rep(15, 10)),
    axis.title.x = element_text(size = 10),
    axis.title.y = element_text(angle = 90, size = 10)
    ) +
  labs(
    title = stringr::str_to_upper(filme_favorito$titulo_original),
    subtitle = "DISTRIBUIÇÃO NOTA MÉDIA IMDB POR FAIXA ETÁXIA",
  ) + 
  xlab("Nota média IMDB") +
  ylab ("Faixa etária")



```







